【裁判字號】    98,交訴,85
【裁判日期】    981119
【裁判案由】    公共危險等
【裁判全文】
臺灣高雄地方法院刑事判決              98年度交訴字第85號
公  訴  人  臺灣高雄地方法院檢察署檢察官
被      告  戊○○
上列被告因公共危險等案件，經檢察官提起公訴（98年度偵字第
13379 號），本院判決如下：
    主  文
戊○○犯肇事致人傷害逃逸罪，處有期徒刑陸月，如易科罰金，
以新台幣壹仟元折算壹日。緩刑貳年。
被訴傷害部分公訴不受理。
    事  實
一、戊○○於民國98年2 月28日2 時45分許，駕駛車牌號碼ZD－
    3639號自小客車，沿高雄市乙○區○○○路北往南方向行駛
    ，行經該路段與興中二路口，欲右轉興中二路行駛時，適有
    甲○○駕駛車牌號碼G9C-078 號重型機車後載丁○○，沿興
    中二路由東往西方向行駛至上開路口，戊○○駕駛之車輛與
    甲○○之重型機車發生擦撞，致甲○○受有右膝挫擦傷之傷
    害（過失傷害部分未據告訴），詎戊○○下車後未對甲○○
    施以救護或報警處理，明知甲○○因車禍已受傷，竟未在場
    處理，逕自上車駛離現場而逃逸。嗣經警循線而查獲。
二、案經高雄市政府警察局乙○分局報告臺灣高雄地方法院檢察
    署檢察官偵查起訴。
    理  由
壹、有罪部分
一、按被告以外之人於審判外之陳述，雖不符刑事訴訟法第159
    條之1 至之4 等4 條之規定，而經當事人於審判程序同意作
    為證據，法院審酌該言詞陳述或書面陳述作成時之情況，認
    為適當者，亦得為證據；又當事人、代理人或辯護人於法院
    調查證據時，知有刑事訴訟法第159 條第1 項不得為證據之
    情形，而未於言詞辯論終結前聲明異議者，視為有前項之同
    意，同法第159 條之5 定有明文。本案下列所引用之供述及
    非供述證據，業經本院依法踐行調查證據程序，公訴人、被
    告均不爭執各該證據之證據能力，且迄本院言詞辯論終結前
    未就上開證據之證據能力聲明異議，又查無依法應排除其證
    據能力之情形，是後述所引用證據之證據能力均無疑義，依
    法自有證據能力，均得作為本案證據，先予敘明。
二、上開犯罪事實，業據被告於本院審理中坦承不諱（見本院交
    訴卷第15頁反面），核與被害人即證人甲○○、丁○○於偵
    查中之證述相符（見偵卷第10頁至第12頁），並有阮綜合醫
    院診斷證明書1 紙（見警卷第9 頁）、道路交通事故現場圖
    、道路交通事故調查報告表（一）（二）、高雄市政府警察
    局交通大隊交通事故談話紀錄表、道路交通事故現場圖各1
    份（見警卷第11頁至第15頁）、現場照片7 張（見警卷第16
    頁至第19頁）可稽，足認被告自白與事實相符，被告犯行，
    洵堪認定，應依法論科。
三、核被告所為，係犯刑法第185 條之4 之肇事致人傷害逃逸罪
    。爰審酌被告肇事致被害人甲○○右膝挫擦傷後，竟未解決
    車禍事宜，反因一時衝動而與丁○○發生衝突，嗣又逕自上
    車駛離現場，未對被害人甲○○施以任何救護或報警處理，
    行為誠有不該，惟念及被告於本院審理時已坦承犯行，且被
    害人亦表示不再追究，有和解筆錄、刑事陳述狀（見本院審
    交訴卷第27頁至第28頁）及本院審理筆錄可稽（見本院交訴
    卷第16頁反面），暨其犯罪動機、目的、手段，犯罪後所生
    之損害等一切情狀，量處如主文所示之刑，並諭知易科罰金
    之折算標準。又被告前未曾受有期徒刑以上刑之宣告，有臺
    灣高等法院被告前案紀錄表1 份在卷可稽，其因一時失慮偶
    罹刑典，犯後已知錯坦承犯行，深表悔意，並與被害人達成
    和解，堪認被告經此偵、審程序及上開刑之宣告後，應知所
    警惕而信無再犯之虞，本院認上開對其所宣告之刑，以暫不
    執行其刑為當，爰依刑法第74條第1 項第1 款之規定，併予
    宣告緩刑2 年，以啟自新。
貳、公訴不受理部分
一、公訴意旨略以：戊○○於上開時地駕駛上開車輛與甲○○之
    上開重型機車發生擦撞，戊○○下車見丁○○出言質問其係
    如何開車時，竟基於傷害之犯意，徒手毆打丁○○臉部，致
    丁○○受有鼻樑骨折、臉部挫擦傷之傷害。因認被告戊○○
    涉犯刑法第277條第1項之傷害罪嫌。
二、按告訴乃論之罪，告訴人於第一審辯論終結前，得撤回其告
    訴；又告訴經撤回者，法院應諭知不受理之判決，刑事訴訟
    法第238 條第1 項、第303 條第3 款，定有明文。次按刑法
    第277 條第1 項傷害罪，須告訴乃論，刑法第287 條規定甚
    明。
三、經查，本件被告因涉犯刑法第277 條第1 項傷害罪嫌，經檢
    察官提起公訴，惟被告上開所涉犯之罪，依同法第287 條之
    規定須告訴乃論。茲因告訴人丁○○於本院審理時撤回告訴
    ，有撤回告訴聲請狀1 紙可稽（見審交訴卷第43頁），揆諸
    前開說明，就此部分應為不受理之判決。
據上論斷，應依刑事訴訟法第299 條第1 項前段、第303 條第3
款，刑法第185 條之4 、第41條第1 項前段、第74條第1 項第1
款，判決如主文。
本案經檢察官丙○○到庭執行職務。
中    華    民    國    98    年    11    月    19    日
                  刑事第二庭    審判長法  官  吳進寶
                                      法  官  李昆南
                                      法  官  施盈志
以上正本證明與原本無異。
如不服本判決應於收受送達後10日內向本院提出上訴書狀，並應
敘述具體理由；如未敘述上訴理由者，應於上訴期間屆滿後20日
內向本院補提理由書（均須按他造當事人之人數附繕本）「切勿
逕送上級法院」。
中    華    民    國    98    年    11    月    19    日
                                     書記官  林雅婷
附錄本案論罪科刑法條：
中華民國刑法第185條之4（肇事遺棄罪）
駕駛動力交通工具肇事，致人死傷而逃逸者，處 6 月以上 5 年
以下有期徒刑。


司法院資訊處製作；財團法人民間司法改革基金會備份。
